【裁判字號】    92,上易,1013
【裁判日期】    921225
【裁判案由】    違反保護令罪等
【裁判全文】
臺灣高等法院臺南分院刑事判決                                      巨股
    上 訴 人    乙○○
    即 被 告
右上訴人因違反保護令罪等案件，不服臺灣臺南地方法院九十二年度易字第七二六號
中華民國九十二年九月十二日第一審判決（起訴案號：臺灣臺南地方法院檢察署九十
二年度偵字第二三六二號），提起上訴，本院判決如左：
    主  文
原判決撤銷。
乙○○違反法院依家庭暴力防治法第十三條所為禁止實施家庭暴力行為之通常保護令
裁定，處拘役伍拾日，如易科罰金，以銀元佰元折算壹日。
    事  實
一、乙○○與甲○○係夫妻關係，二人具有家庭暴力防治法第三條第一款所定家庭成
    員關係。緣乙○○於九十一年八月三十日凌晨一時許，在台南縣永康市○○路一
    七二巷七十九號住處，徒手毆打甲○○，將甲○○衣物以剪刀剪破，復將甲○○
    之機車撞壞，對甲○○造成極大精神壓力，經甲○○向臺灣臺南地方法院聲請核
    發通常保護令，經臺灣臺南地方法院於九十一年十一月二十八日以九十一年度家
    護字第四六一號通常保護令，裁定(一)乙○○不得對甲○○實施身體或精神上不法
    侵害之行為，亦不得直接或間接對於甲○○為騷擾之行為，且應最少遠離甲○○
    之工作場所台南市○○路六五一號一百公尺，該保護令有效期間為一年。上開裁
    定並送達於乙○○。詎乙○○不知警惕，於上開民事通常保護令有效期間內，竟
    基於違反上開民事通常保護令及傷害之故意，於九十二年一月十四日凌晨二時許
    ，酒後在上開住處房間內吵鬧，甲○○予以勸阻，詎乙○○不知反省，竟與甲○
    ○發生口角爭執，進而徒手將甲○○推向衣櫥，使甲○○頭部撞及衣櫥，致甲○
    ○受有頭部外傷合併左側頭皮血腫之傷害（傷害部分業經甲○○於原審中撤回告
    訴），而對甲○○實施身體上不法之侵害行為。
二、案經甲○○訴由台南縣警察局永康分局報請臺灣台南地方法院檢察署檢察官偵查
    後聲請簡易判決處刑，臺灣臺南地方法院新市簡易庭認為不宜以簡易判決處刑，
    移由該院刑事庭依通常程序審理。
    理  由
一、右揭事實業據被告乙○○於及偵審中均坦承不諱（見偵查卷第十四頁、原審卷第
    十八頁、本院九十二年十一月十三日準備程序筆錄、九十二年十二月十一日審判
    筆錄），核與告訴人甲○○指訴之情節相符，且有原審九十一年度家護字第四六
    一號通常保護令、酒測記錄單、奇美醫學中心驗傷證明書各一紙附卷可資佐證，
    本件事證明確，被告乙○○前開犯行堪以認定，應予依法論科。
二、核被告乙○○所為，係犯家庭暴力防治法第五十條第一款違反法院依同法第十三
    條所為之禁止實施家庭暴力行為罪。原審因予論罪科刑，固非無見，惟查原審上
    開保護令內容，並無被告遠離告訴人甲○○位於台南縣永康市○○路一七二巷七
    九號住處之事實，且經公訴人起訴書事實欄詳予載明所認定，詎原審竟認被告乙
    ○○亦有違反家庭暴力防治法第五十條第四款遠離住居所裁定之違反保護令罪，
    尚有未洽，被告上訴意旨，指摘原判決量刑過重，雖無可取，惟原判決既有上開
    可議之處，自屬無可維持，應由本院將原判決撤銷改判。爰審酌被告乙○○漠視
    通常保護令所為禁止行為，進而對告訴人實施不法侵害，顯欠缺法紀觀念及其所
    為對告訴人身體及精神所生危害，然被告犯後坦承犯行，告訴人並當庭表示願意
    原諒被告，並撤回告訴（參見原審卷九十二年七月三十日訊問筆錄）等一切情狀
    ，仍量處如原審所示之刑，即拘役五十日，並諭知如易科罰金以佰元折算一日
    之標準。
三、公訴意旨另以：乙○○前開不法侵害告訴人甲○○之行為另涉犯刑法第二百七十
    七條第一項傷害罪嫌云云。惟按告訴乃論之罪，告訴人於第一審辯論終結前得撤
    回其告訴，又告訴經撤回者，應諭知不受理之判決，刑事訴訟法第二百三十八條
    第一項第三百零三條第三款分別定有明文。經查本件被告乙○○被訴犯有刑法
    第二百七十七條第一項之傷害罪，核屬家庭暴力防治法第二條第二項之家庭暴力
    罪，而依刑法第二百八十七條之規定，前開傷害罪部分須告訴乃論。茲告訴人甲
    ○○已於九十二年三月二十四日具狀撤回告訴，有撤回告訴狀一份附卷可參，並
    於原審中撤回告訴（見原審九十二年度新簡字第一三五號卷第六頁及原審卷九十
    二年七月三十日訊問筆錄），惟因公訴意旨認此傷害部分與前揭論罪科刑部分，
    為想像競合之裁判上一罪關係，原審爰不另為不受理之諭知，本院經核該部分亦
    無不合，併此明。
據上論斷，應依刑事訴訟法第三百六十九條第一項前段、第三百六十四條、第二百九
十九條第一項前段，家庭暴力防治法第五十條第一款，刑法第十一條前段、第四十一
條第一項前段，罰金罰鍰提高標準條例第二條，判決如主文。
本案經檢察官劉欽銘到庭執行職務。
中      華      民      國      九十二      年  十二  月  二十五    日
                                  臺灣高等法院臺南分院刑事第一庭
                                      審判長法官  茆  臺  雲
                                            法官  李  文  福
                                            法官  田  平  安
右正本證明與原本無異。
不得上訴。
                                      法院書記官  劉  岳  文
中    華    民    國      九十二      年      十二     月   二十六      日
附錄：本判決論罪科
家庭暴力防治法第五十條
違反法院依第十三條、第十五條所為之下列裁定者，為本法所稱之違反保護令罪，處
三年以下有期徒刑、拘役或科或併科新台幣十萬元以下罰金︰
一  禁止實施家庭暴力行為。
二  禁止直接或間接騷擾、接觸、通話或其他連絡行為。
三  命遷出住居所。
四  遠離住居所、工作場所、學校或其他特定場所。
五  命完成加害人處遇計畫：戒癮治療、精神治療、心理輔導或其他治療
    、輔導。


司法院資訊處製作；財團法人民間司法改革基金會備份。
